臺灣彰化地方法院刑事判決　　　　　　　 94年度訴字第318號
　　公　訴　人　臺灣彰化地方法院檢察署檢察官
　　被　　　告　甲○○　男　3.
上列被告因違反毒品危害防制條例案件，經檢察官提起公訴（94
年度毒偵緝字第13號），及移送併辦（94年度毒偵字第657號）
於本院準備程序中，被告就被訴事實為有罪之陳述，經本院合議
庭裁定依簡式審判程序審理，並判決如下：
    主  文
甲○○連續施用第一級毒品，累犯，處有期徒刑壹年；扣案之第
一級毒品海洛因壹包（淨重零點貳公克），沒收銷燬之；注射
針筒壹支，沒收之。
    事  實
一、甲○○於民國八十六年間曾因違反肅清煙毒條例案件，經本
    院判處有期徒刑三年二月，上訴後，經臺灣高等法院臺中分
    院判決駁回上訴確定，經送監執行，於八十九年三月二十四
    日縮短刑期假釋出監，假釋期間付保護管束，於九十年八月
    十三日，因保護管束期滿未經撤銷，以已執行完畢論。又因
    施用毒品案件，經觀察、勒戒後，認有繼續施用毒品之傾向
    ，復經裁定令入戒治處所施以強制戒治一年，於九十一年八
    月七日停止戒治，所餘戒治期間付保護管束，於九十二年三
    月一日，因保護管束期滿未經撤銷，以已執行完畢論。竟仍
    不知悔改，復於前開強制戒治執行完畢釋放後五年內，基於
    施用第一級毒品海洛因之概括犯意，自九十二年十一月五日
    起，至九十四年一月二十六日十二時三十分許止，在南投縣
    名間鄉之某工地及彰化縣境內之不詳處所等處，以將海洛因
    滲水溶解後，再以針筒注射手臂血管之方式，連續施用第一
    級毒品海洛因多次，施用頻率約一個月施用三次。嗣先因甲
    ○○另犯竊盜案件，於臺灣南投地方法院檢察署檢察官偵訊
    中，經採集其尿液送驗，結果呈嗎啡陽性反應；後於九十四
    年一月二十六日十六時許，為警在彰化縣田中鎮○○里○○
    路○段三四四號前查獲，並扣得其所有、供施用之第一級毒
    品海洛因一包（淨重○‧二三公克），及注射針筒一支，經
    警採集其尿液送驗，結果呈嗎啡陽性反應，始分別查悉上情
    。
二、案經臺灣南投地方法院檢察署呈請臺灣高等法院臺中分院檢
    察署令轉臺灣彰化地方法院檢察署檢察官偵查起訴。
    理  由
一、被告於準備程序中，就被訴事實為有罪之陳述，且所犯係死
    刑、無期徒刑、最輕本刑為三年以上有期徒刑以外之罪，經
    本院合議庭依刑事訴訟法第二百七十三條之一第一項之規定
    ，裁定由法官一人獨任進行簡式審判程序，先此敘明。
二、訊據被告對於右揭犯罪事實坦承不諱，且其於上開二次到案
    後經警採集尿液送驗結果，確均呈嗎啡陽性反應（施用海洛
    因者會在其體內代謝為嗎啡成分殘留，並經由尿液排出），
    有中山醫學大學附設醫院藥物濫用檢測中心檢驗報告及彰化
    縣衛生局煙毒尿液檢驗成績書各一紙在卷可稽，扣案之白色
    粉末一包（淨重○‧二三公克），確為第一級毒品海洛因無
    訛，亦有法務部調查局鑑定通知書一紙可證，足徵被告自白
    與事實相符，堪以採信。而被告前因施用毒品案件，經觀察
    、勒戒後，認有繼續施用毒品之傾向，復經裁定令入戒治處
    所施以強制戒治一年，於九十一年八月七日停止戒治，所餘
    戒治期間付保護管束，於九十二年三月一日，因保護管束期
    滿未經撤銷，以已執行完畢論一節，有臺灣高等法院被告全
    國前案紀錄表可證，本案事實已臻明確，被告犯行，洵堪認
    定。
三、查被告前因施用毒品案件，經強制戒治執行完畢釋放後，五
    年內再施用第一級毒品海洛因，核其所為，係犯毒品危害防
    制條例第十條第一項之施用第一級毒品罪。其為供自己施用
    之目的而持有上開毒品，其於施用前後持有海洛因之低度行
    為，應為施用之高度行為所吸收，不另論罪。又其先後多次
    施用第一級毒品犯行，時間緊接，方法相同，觸犯構成要件
    相同之罪名，係基於概括犯意反覆為之，為連續犯，應依刑
    法第五十六條規定以一罪論，並加重其刑。其有如事實欄所
    載之犯罪紀錄，有臺灣高等法院被告全國前案紀錄表可證，
    其於受有期徒刑之執行完畢，五年以內再犯本件有期徒刑以
    上之罪，為累犯，應依刑法第四十七條之規定加重其刑，並
    遞加之。公訴人雖僅就被告於九十二年十一月五日，施用第
    一級毒品海洛因之犯行提起公訴，然被告其餘如事實欄所載
    期間內，多次施用第一級毒品海洛因犯行，及移送併辦之九
    十四年度毒偵字第六五七號部分，因與起訴部分具有連續犯
    之裁判上一罪關係，為起訴效力所及，本院自應併予審理。
    爰審酌被告曾因施用毒品案件接受強制戒治後，猶不思戒絕
    ，革除陋習，仍再犯本件施用第一級毒品犯行，素行不佳，
    惟坦承犯行，態度良好，再兼衡被告犯罪之動機、目的、手
    段、品行、生活狀況、智識程度等一切情狀，量處如主文所
    示之刑。扣案之第一級毒品海洛因一包（淨重○‧二三公克
    ），應依毒品危害防制條例第十八條第一項前段之規定，沒
    收銷燬之；另扣案之注射針筒一支，為被告所有、供施用第
    一級毒品海洛因所用之物，業據被告陳明在卷，應依刑法第
    三十八條第一項第二款規定，沒收之。
據上論斷，應依刑事訴訟法第二百七十三條之一第一項、第二百
九十九條第一項前段，毒品危害防制條例第十條第一項、第十八
條第一項前段，刑法第十一條前段、第五十六條、第四十七條、
第三十八條第一項第二款，判決如主文。
本案經檢察官李毓珮到庭執行職務。
中　　華　　民　　國　　94　　年　　5 　　月　　31　　日
                  刑事第三庭          法  官  王昌鑫
以上正本證明與原本無異。
如不服本判決，應於判決送達後十日內，向本院提出上訴狀（須
附上訴狀繕本）。
中　　華　　民　　國　　94　　年　 　6　　月　　2 　　日
                                      書記官  陳文俊
